臺灣臺中地方法院刑事判決　　　　　　　99年度訴字第3647號
　　　　　　　　　　　　　　　　　　 100年度訴字第337 號
公　訴　人　臺灣臺中地方法院檢察署檢察官
被　　　告　林正義
上列被告因搶奪等案件，經檢察官提起公訴（98年度偵字第2985
4號 、99年度偵字第5681號），並追加起訴（99年度偵字第1040
2號 ），被告於本院準備程序中就被訴事實為有罪之陳述，本院
改依簡式審判程序審理，判決如下：
    主  文
林正義所犯如附表三、附表四所示之罪，各處如附表三、附表四
「宣告刑欄」所示之刑。應執行有期徒刑陸年，並應於刑之執行
前令入勞動場所強制工作年。扣案之鑰匙壹支沒收。
    犯罪事實
一、林正義前於民國93年間，因強制性交、傷害、搶奪、偽造文
    書、侵占等案件，前經法院分別判處有期徒刑4 年4 月、5
    月、1 年5 月、7 月、7 月確定，並經定應執行有期徒刑6
    年9 月確定，嗣上開案件經部分減刑後更定應執行刑為5 年
    9 月，再與另案經減刑為拘役29日之刑期接續執行，甫於97
    年10月15日縮短刑期假釋出監（保護管束期間至98年12月27
    日，本案各罪均不構成累犯）。
二、詎於上開假釋期間，仍不知悛悔，各基於意圖為自己不法所
    有之犯意，以持自備鑰匙或乘機車車主未將鑰匙取下之方式
    ，竊取如附表一編號至所示之被害人所有或使用之機車
    、另以徒手方式竊取如附表一編號、所示之被害人所有
    之財物（行竊時間、地點、方式詳附表一）。又林正義僅因
    欠缺穩定之工作及收入，無力償還地下錢莊之借款，復沾染
    毒癮，而有犯罪習慣，復各基於意圖為自己不法所有而搶奪
    之犯意，以騎乘機車尋找搶奪對象伺機下手之方式，分別搶
    奪如附表二編號至所示之被害人所有之財物，另著手搶
    奪如附表二編號所示被害人之財物然未得逞（搶奪時間、
    地點、方式詳附表二），林正義旋即棄車逃離，而遺留林正
    義竊得之附表一編號所示贓車、林正義之側背包、身分證
    、健保卡、手機、夾克等物，乃循線查知上情。另警方依如
    附表二編號至、、、、所示被害人報警所述遭
    搶地點，調閱相關路口之監視錄影畫面，依機車騎士之特徵
    及作案手法，且依附表一編號、附表二編號所示被害人
    分別遭竊取、搶奪之手機均有以林正義所申用行動電話SIM
    卡插卡使用之通聯紀錄而認林正義涉嫌重大，嗣於98年12月
    22 日17 時30分許，為警在中山醫院附設復健醫院附近拘獲
    ，當場查獲其所騎乘而為附表一編號部分竊得之贓車，並
    扣得其所有且供為附表一編號、、、、竊盜犯行
    所用之鑰匙1 支。林正義除坦承附表一編號至、、
    、至、、、附表二編號至、、、、、
    部分之竊盜、搶奪犯行外，復於有偵查權限之機關或公務
    員尚未發覺其所犯如附表一編號至、、至、、
    、、附表二編號至、、至、至之犯罪前
    ，主動向臺中市政府警察局第一分局員警供出該部分之竊盜
    、搶奪犯行，自首而接受裁判，且帶同警方前往行竊、行搶
    地點查證，並循線通知陳連勝等人到場指認並領回贓物【其
    餘扣案之水藍色安全帽1 頂、黑色棉質手套1 雙、暗紅色夾
    克1 件、深灰色背包（內含林正義之身分證、健保卡、手機
    1 支、汽車鑰匙1 支），均與搶奪行為要無關連】。
三、案經臺中市政府警察局第一分局、第二分局、第四分局分別
    報告臺灣臺中地方法院檢察署檢察官偵查起訴並追加起訴。
    理  由
一、上揭犯罪事實，有下列證據可佐：
  (一)被告林正義於警詢、偵查及本院審理中之自白。
  (二)被害人李家訓、黃雅玲、曾郁閔、陳連勝、林榮德、魏綺萱
    、鄭憶慈、陳依婷、陳青瑜、蔡宗洋、程慶和、蔡婉婷、周
    慧妍、黃姝肇、彭嵩友、許金蘭、王黃淑芬、萬千惠、王麗
    華、張明村、陸珍妮、陳靜華、徐恩喬、陳嘉雯、顏春梅、
    姚麗暖、張華真、蔡亞頻、吳簡芳婉、楊森糸、李珮如、張
    茜茹、洪雪庭、陳佩伶、陳冠汝、梁鼎瑛、陳韻棻、葉芳馨
    、姚信宇、賴韻如、林翔鈴、林依貞、張淑貞於警詢之指述
    （筆錄頁碼詳見附表一、附表二）。
  (三)車輛協尋電腦輸入單、車輛尋獲電腦輸入單、失車唯讀案件
    基本資料、失車- 案件基本資料詳細畫面報表、車號查詢重
    型機車車籍、現場勘查報告、採證照片、贓物認領保管單、
    被告指認竊盜地點之現場相片、員警偵查報告、職務報告、
    手機序號照片、監視器翻拍照片、通聯調閱查詢單、中華電
    信資料查詢、查獲照片、本院公務電話紀錄表、逃逸路線圖
    、被告指認搶奪現場照片、專案調閱監視錄影器一覽表、犯
    案行進動向圖、被害人陳佩伶指認照片等在卷可稽（各部分
    對應頁碼詳見附表一、附表二）    。
  (四)復有被告所有且供為附表一編號、、、、竊盜犯
    行所用之鑰匙1 支扣案可佐。
二、核被告林正義所為，各係犯如附表三、附表四所示之罪（逐
    次犯行暨所對應之罪名均詳附表三、附表四）。又起訴書就
    犯罪事實已載明被告就附表一編號（原編號24）所為係竊
    盜犯行、附表二編號（原編號22）所為係搶奪犯行，惟於
    論列罪名時竟載被告就附表一編號所為係犯搶奪罪、就附
    表二編號所為係犯竊盜罪，應屬誤載，附此敘明。被告於
    附表二編號部分已著手於搶奪犯行之實施，而為被害人張
    淑貞當場踹倒被告騎乘之機車而未能得逞，犯罪尚屬未遂，
    爰依刑法第25條第2 項之規定減輕其刑。另警方依如附表二
    編號至、、、、所示被害人報警所述遭搶地點
    ，調閱相關路口之監視錄影畫面，依機車騎士之特徵及作案
    手法，且依附表二編號所示被害人遭搶奪之手機有以林正
    義所申用行動電話SIM 卡插卡使用之通聯紀錄而認林正義涉
    嫌重大，嗣於98年12月22日17時30分許，為警在中山醫院附
    設復健醫院附近拘獲，當場查獲其所騎乘而為附表一編號
    部分竊得之贓車，林正義除坦承附表一編號至、、
    、至、、、附表二編號至、、、、、
    部分之竊盜、搶奪犯行外，復於有偵查權限之機關或公務
    員尚未發覺其所犯如附表一編號至、、至、、
    、、附表二編號至、、至、至之犯罪前
    ，主動向臺中市政府警察局第一分局員警供出該部分之竊盜
    、搶奪犯行乙節，有臺中市政府警察局第一分局員警黃文俊
    所製作之職務報告附卷可參（參98偵29854 卷第229 至234
    頁），經核與自首要件相符，爰依刑法第62條前段規定，各
    予減輕其刑。再被告林正義所犯如附表三、附表四所示之各
    罪間，犯意各別，行為互殊，應予分論併罰。爰審酌被告素
    行不佳（有卷附刑案資料查註紀錄表、臺灣高等法院被告前
    案紀錄表可參），仍不知警惕，正值青壯年，未思付出勞力
    獲取財物，多次任意竊取他人機車，又搶奪他人財物，使被
    害人受有財產損失，各犯行犯罪情節之輕重及被告犯後始終
    坦承犯罪，並主動供出犯行，態度尚佳，且均表悔意等一切
    情狀，量處如附表三、附表四「宣告刑欄」所示之刑，並定
    應執行之刑如主文所示。
三、又按有犯罪之習慣者，於刑之執行前，令入勞動場所，強制
    工作，刑法第90條第1 項定有明文。又按保安處分係針對受
    處分人將來之危險性所為之處置，以達教化、治療之目的，
    為刑罰之補充制度。我國現行刑法採刑罰與保安處分雙軌制
    ，係在維持行為責任之刑罰原則下，為協助行為人再社會化
    之功能，以及改善行為人潛在之危險性格，期能達成根治犯
    罪原因、預防犯罪之特別目的。是保安處分中之強制工作，
    旨在對欠缺正確工作觀念或無正常工作因而習慣犯罪者，強
    制其從事勞動，學習一技之長及正確之謀生觀念，使其日後
    重返社會，能適應社會生活。刑法第90條第1 項規定對於「
    有犯罪之習慣或因遊蕩或懶惰成習而犯罪者」之宣付強制工
    作處分，即係本於保安處分應受比例原則之規範，使保安處
    分之宣告，與行為人所為行為之嚴重性、行為人所表現之危
    險性及對於行為人未來行為之期待性相當之意旨而制定，由
    法院視行為人之危險性格，決定應否令入勞動處所強制工作
    ，以達預防之目的。所謂「有犯罪之習慣」則指對於犯罪以
    為日常之惰性行為，乃一種犯罪之習性，至所犯之罪名為何
    ，是否同一，則非所問；而行為人是否構成累犯，尤非決定
    其是否有犯罪習慣之唯一標準（最高法院95年度台上字第64
    46號判決意旨參見）。另所謂有犯罪之習慣，並不以有前科
    或不良紀錄者為限，亦非以無固定職業為要件（最高法院74
    年度台上字第140 號判決意旨參照）。查被告供稱：伊自98
    年9 月間離家後即靠打零工維生，日薪所得900 元，本件係
    因向地下錢莊借款無力償還而犯案。而伊每日均需施打毒品
    海洛因等語（見警卷(一)第11頁反面、偵字第29854 號卷第15
    1 、152 頁），參酌被告於3 個月內即犯如附表二所示23次
    之搶奪犯行，足認其有圖不勞而獲之惡習且欠缺正確之工作
    觀念，若不及早預防矯治，恐於日後重返社會時，仍將因無
    一技之長，而有再犯之虞，為矯正被告利用搶奪犯罪尋求經
    濟來源之惡習，認有促其學習一技之長並養成勞動習慣之必
    要，應依刑法第90條第1 項、第2 項前段規定，就被告所犯
    23件搶奪犯行，均諭知於刑之執行前令入勞動場所強制工作
    3 年。另保安處分並非刑罰，故刑法之數罪併罰之觀念，於
    保安處分並非當然有其適用，且刑法第51條對於宣告多數保
    安處分之執行並無規定，故遇有數罪併罰經宣告多數保安處
    分之情形，自應依保安處分執行法第4 條之1 第1 項各款規
    定情形執行之，而無比照刑法第51條規定，另行定應執行之
    保安處分之必要（最高法院98年度台上字第3939號判決意旨
    參照），自無須就所宣告之多數保安處分另定應執行之保安
    處分，附此敘明。
四、另扣案之鑰匙1 支，係被告所有且供被告為附表一編號、
    、、、竊盜犯行所用之物，業經被告供承在卷（98
    偵29854卷第122、123頁、中分二警卷第8、9 頁、中分一警
    卷第7頁反頁），爰依刑法第38條第1項第2 款規定，併予宣
    告沒收。又被告為附表一編號至、至、、犯行
    所用之自備鑰匙1 支，雖為被告所有，然未據扣案，且被告
    供稱：為附表一編號犯行所用之鑰匙，伊已丟棄等語在卷
    （見中分四警卷第4、5頁），是均乏證據證明現仍存在，為
    免日後執行之困難，爰不另為沒收之諭知。至其餘扣案之水
    藍色安全帽1頂、黑色棉質手套1雙、暗紅色夾克1 件、深灰
    色背包（內含林正義之身分證、健保卡、手機1 支、汽車鑰
    匙1 支），要與搶奪行為無直接關聯，亦不予宣告沒收，併
    此敘明。
據上論斷，應依刑事訴訟法第273 條之1 第1 項、第299 條第1
項前段、第310 條之2 ，刑法第320 條第1 項、第325 條第3 項
、第1 項、第25條第2 項、第62條前段、第51條第5 款、第90條
第1 項、第2 項前段、第96條、第38條第1 項第2 款，刑法施行
法第1 條之1 ，判決如主文。
本案經檢察官林秀菊到庭執行職務
中    華    民    國    100   年     5    月    31    日
                    刑事第九庭  法  官  劉敏芳
以上正本證明與原本無異。
如不服本判決應於收受判決後10日內向本院提出上訴書狀，並應
敘述具體理由。其未敘述上訴理由者，應於上訴期間屆滿後20日
內向本院補提理由書（均須按他造當事人之人數附繕本）「切勿
逕送上級法院」。
告訴人或被害人對於判決如有不服具備理由請求檢察官上訴者，
其上訴期間之計算係以檢察官收受判決正本之日期為準。
                                書記官  陳錫威
中    華    民    國    100   年     5    月    31    日
附表一：竊盜部分
┌─┬───┬───┬─┬──────┬─────────────────┐
│編│      │      │被│            │                                  │
│  │ 時間 │ 地點 │害│    方法    │              卷證頁碼            │
│號│      │      │人│            │                                  │
├─┼───┼───┼─┼──────┼─────────────────┤
││98年9 │臺中市│李│持自備鑰匙竊│(1)被告之自白                     │
│  │月22日│北區五│佳│取康秋菊所有│(2)被害人李佳訓之警詢指述         │
│  │15時至│權路與│訓│、李佳訓使用│  98.09.23 98偵29854卷第185至186頁│
│  │18時21│育才北│（│之車牌號碼  │  98.12.03 98偵29854卷第187至188頁│
│  │分許間│街口  │原│MWI-366號重 │(3)車輛協尋電腦入單               │
│  │      │      │編│機車（業已尋│  98偵29854卷第184頁              │
│  │      │      │號│獲、領回）  │(4)失車唯讀案件基本資料           │
│  │      │      │1 │            │  中分二警卷第30頁                │
│  │      │      │）│            │                                  │
├─┼───┼───┼─┼──────┼─────────────────┤
││98年10│臺中市│黃│持自備鑰匙竊│(1)被告之自白                     │
│  │月1日9│北區進│雅│取黃雅玲所有│(2)被害人黃雅玲之警詢指述         │
│  │時30分│化路  │玲│之車牌號碼  │  98.10.01 98偵29854卷第190至191頁│
│  │許至10│625號 │（│NQK-909 號重│  98.11.05 98偵29854卷第192至193頁│
│  │月1日 │前    │原│機車（業已尋│(3)車輛協尋電腦輸入單             │
│  │17時35│      │編│獲、領回）  │  98偵29854卷第189頁              │
│  │分許間│      │號│            │(4)失車唯讀案件基本資料           │
│  │之某時│      │3 │            │  中分二警卷第31頁                │
│  │      │      │）│            │                                  │
├─┼───┼───┼─┼──────┼─────────────────┤
││98年10│臺中市│曾│利用曾郁閔將│(1)被告之自白                     │
│  │月7日 │北區金│郁│機車鑰匙插在│(2)被害人曾郁閔之警詢指述         │
│  │20時30│龍街新│閔│機車或置物箱│  本院卷第45至47頁                │
│  │分前之│民高中│（│鑰匙孔未取下│(3)車號查詢重型機車車籍           │
│  │某時  │側門  │原│而竊取曾郁閔│  98偵29854卷第201頁              │
│  │      │      │編│所有之車牌號│(4)現場勘查報告、採證相片         │
│  │      │      │號│碼536-CKE號 │  中分一偵警卷第20至26頁          │
│  │      │      │5 │重機車（業已│(5)被告指認竊盜現場照片           │
│  │      │      │）│尋獲、領回）│  98偵29854卷第171頁              │
│  │      │      │  │            │(6)失車-案件基本資料詳細畫面報表  │
│  │      │      │  │            │  本院卷第48頁                    │
│  │      │      │  │            │(7)臺中市警察局車輛尋獲電腦輸入單 │
│  │      │      │  │            │  本院卷第49頁                    │
│  │      │      │  │            │(8)臺中市警察局車輛協尋電腦輸入單 │
│  │      │      │  │            │  本院卷第50頁                    │
│  │      │      │  │            │(9)贓物認領保管單                 │
│  │      │      │  │            │  本院卷第51頁                    │
│  │      │      │  │            │(10)偵查報告                      │
│  │      │      │  │            │  本院卷第68頁                    │
├─┼───┼───┼─┼──────┼─────────────────┤
││98年11│臺中市│陳│持自備鑰匙（│(1)被告之自白                     │
│  │月2日 │南區國│連│未據扣案）竊│(2)被害人陳連勝之警詢指述         │
│  │11時50│光路  │勝│取陳奕帆所有│  98.12.23 中分一偵警卷第34至35頁 │
│  │分許  │250號 │（│，陳連勝使用│(3)失車唯讀案件基本資料           │
│  │      │（中興│原│之車牌號碼  │  中分一偵警卷第216、217頁        │
│  │      │大學內│編│G58-273號（ │(4)被告指認竊盜現場照片           │
│  │      │機車停│號│原誤載為G58-│  98偵29854卷第172頁              │
│  │      │車場）│7 │277號）重機 │                                  │
│  │      │      │）│車得逞（已尋│                                  │
│  │      │      │  │獲、發還）  │                                  │
├─┼───┼───┼─┼──────┼─────────────────┤
││98年11│臺中市│林│持自備鑰匙（│(1)被告之自白                     │
│  │月4日 │南區大│榮│未據扣案）竊│(2)被害人林榮德之警詢指述         │
│  │17時50│慶街2 │德│取林榮德所有│  98.12.23 中分一偵警卷第38至39頁 │
│  │分    │段27巷│（│之車牌號碼  │(3)失車唯讀案件基本資料           │
│  │（起訴│2號   │原│SPI-108號輕 │  中分一偵警卷第218至219頁        │
│  │書誤載│      │編│機車得逞（已│(4)被告指認竊盜現場照片           │
│  │為98年│      │號│尋獲、發還）│  98偵29854卷第172頁              │
│  │11月2 │      │9 │            │                                  │
│  │日11時│      │）│            │                                  │
│  │50分許│      │  │            │                                  │
│  │）    │      │  │            │                                  │
├─┼───┼───┼─┼──────┼─────────────────┤
││98年11│臺中市│魏│持自備鑰匙（│(1)被告之自白                     │
│  │月7日 │北區進│綺│未據扣案）竊│(2)被害人魏綺萱之警詢指述         │
│  │18時許│化北路│萱│取張惠美所有│  98.11.08 中分一偵警卷第45至46頁 │
│  │      │182巷 │（│、魏綺萱所使│  98.12.23 中分一偵警卷第48至49頁 │
│  │      │內    │原│用之車牌號碼│(3)失車唯讀案件資料               │
│  │      │      │編│PY5-108號重 │  中分一偵警卷第220、221頁        │
│  │      │      │號│機車得逞（已│(4)被告指認竊盜現場照片           │
│  │      │      │11│尋獲、發還）│  98偵29854卷第173頁              │
│  │      │      │）│            │                                  │
│  │      │      │  │            │                                  │
├─┼───┼───┼─┼──────┼─────────────────┤
││98年11│臺中市│鄭│持自備鑰匙（│(1)被告之自白                     │
│  │月13日│北區文│憶│未據扣案）竊│(2)被害人鄭憶慈之警詢指述         │
│  │18時15│心路4 │慈│取鄭憶慈所有│  98.12.23 中分一偵警卷第60、61頁 │
│  │分許  │段202 │（│之車牌號碼  │(3)失車唯讀案件基本資料           │
│  │      │號前  │原│YIL-095號重 │  中分一偵警卷第222頁             │
│  │      │      │編│機車得逞（已│(4)監視器翻拍照片                 │
│  │      │      │號│尋獲、發還）│  中分一偵警卷第182至185、186頁   │
│  │      │      │14│            │(5)被告指認竊盜現場照片           │
│  │      │      │）│            │  98偵29854卷第173頁              │
├─┼───┼───┼─┼──────┼─────────────────┤
││98年11│臺中市│陳│持自備鑰匙（│(1)被告之自白                     │
│  │月10日│西區臺│依│未據扣案）竊│(2)被害人陳依婷之警詢指述         │
│  │17時30│中港路│婷│取薌園生技股│  98.11.16 中分一偵警卷第64至66頁 │
│  │分許，│1段81 │（│份有限公司所│(3)監視器翻拍照片                 │
│  │至16日│號前  │原│有、陳依婷使│  中分一偵警卷第187頁、98偵29854卷│
│  │11 時5│      │編│用之車牌號碼│  第73頁                          │
│  │分許間│      │號│CW5-062號重 │(4)失車唯讀案件基本資料           │
│  │      │      │16│機車得逞（已│  中分一偵警卷第223、224頁        │
│  │      │      │）│尋獲、發還）│(5)被告指認竊盜現場照片           │
│  │      │      │  │            │  98偵29854卷第174頁              │
├─┼───┼───┼─┼──────┼─────────────────┤
││98年11│臺中市│陳│持自備鑰匙竊│(1)被告之自白                     │
│  │月18日│南區南│青│取陳寶惠所有│(2)被害人陳青瑜之警詢指述         │
│  │13時許│和路21│瑜│、陳青瑜使用│  98.11.18 98偵29854卷第195至196頁│
│  │至16時│3號前 │（│之車牌號碼  │  98.12.03 98偵29854卷第197至198頁│
│  │許間之│（起訴│原│IMT-626號重 │(3)失車唯讀案件基本資料           │
│  │某時  │書誤載│編│機車得逞（已│  中分二警卷第32頁                │
│  │      │為五權│號│尋獲、發還）│(4)車輛協尋電腦入單               │
│  │      │南路68│18│            │  98偵29854卷第194頁              │
│  │      │0巷14 │）│            │                                  │
│  │      │弄2號 │  │            │                                  │
│  │      │前）  │  │            │                                  │
├─┼───┼───┼─┼──────┼─────────────────┤
││98年11│臺中市│蔡│持自備鑰匙（│(1)被告之自白                     │
│  │月18日│西區西│宗│未據扣案）竊│(2)被害人蔡宗洋之警詢指述         │
│  │21時40│屯路1 │洋│取陳政誠所有│  98.12.23 中分一偵警卷第85至86頁 │
│  │分前某│段125 │（│、蔡宗洋使用│(3)失車唯讀案件基本資料           │
│  │時（起│號前  │原│之車牌號碼  │  中分一偵警卷第225、226頁        │
│  │訴書誤│      │編│KDF-430號重 │(4)被告指認竊盜現場照片           │
│  │載為19│      │號│機車得逞（已│  98偵29854卷第174頁              │
│  │時許）│      │20│尋獲、發還）│                                  │
│  │      │      │）│            │                                  │
├─┼───┼───┼─┼──────┼─────────────────┤
││98年11│臺中市│程│持自備鑰匙（│(1)被告之自白                     │
│  │月23日│西區民│慶│未據扣案）竊│(2)告訴人程慶和之警詢指訴         │
│  │18時50│生路與│和│取明興當鋪所│  98.12.03 中分一偵警卷第97頁     │
│  │分許  │五權路│（│有、程慶和使│  98.12.22 中分一偵警卷第95至96頁 │
│  │      │口    │原│用之車牌號碼│(3)監視器翻拍照片                 │
│  │      │      │編│G3P-091號重 │  中分一偵警卷第196至198頁        │
│  │      │      │號│機車得逞（已│(4)失車唯讀案件基本資料           │
│  │      │      │24│尋獲、發還）│  中分一偵警卷第227、228頁        │
│  │      │      │）│            │(5)被告指認竊盜現場照片           │
│  │      │      │  │            │  98偵29854卷第175頁              │
├─┼───┼───┼─┼──────┼─────────────────┤
││98年11│臺中市│蔡│持自備鑰匙（│(1)被告之自白                     │
│  │月26日│東區大│婉│未據扣案）竊│(2)被害人蔡婉婷之警詢指述         │
│  │20時3 │公街臺│婷│取蔡哲軒所有│  98.12.23 中分一偵警卷第105至106 │
│  │分許前│中家商│（│、蔡婉婷使用│           頁                     │
│  │之某時│東門旁│原│之車牌號碼  │(3)失車唯讀案件基本資料           │
│  │      │      │編│NQP-316號重 │  中分一偵警卷第229、230頁        │
│  │      │      │號│機車得逞（已│(4)被告指認竊盜現場照片           │
│  │      │      │27│尋獲、發還）│  98偵29854卷第175頁              │
│  │      │      │）│            │                                  │
├─┼───┼───┼─┼──────┼─────────────────┤
││98年12│臺中市│蔡│持自備鑰匙（│(1)被告之自白                     │
│  │月9日 │東區和│婉│未據扣案）竊│(2)被害人蔡婉婷之警詢指述         │
│  │20時10│平街38│婷│取蔡哲軒所有│  98.12.23 中分一偵警卷第105至106 │
│  │分許前│巷內  │（│、蔡婉婷使用│           頁                     │
│  │之某時│      │原│之車牌號碼  │(3)失車唯讀案件基本資料           │
│  │      │      │編│NQP-316號重 │  中分一偵警卷第231、232頁        │
│  │      │      │號│機車得逞（已│(4)被告指認竊盜現場照片           │
│  │      │      │31│尋獲、發還）│  98偵29854卷第176頁              │
│  │      │      │）│            │                                  │
├─┼───┼───┼─┼──────┼─────────────────┤
││98年12│臺中市│周│利用周慧妍將│(1)被告之自白                     │
│  │月3日 │北屯區│慧│機車鑰匙插在│(2)被害人周慧妍之警詢指述         │
│  │20、21│文心路│妍│置物箱鑰匙孔│  98.12.10 中分二警卷第21、22頁   │
│  │時許（│4段458│（│未取下而竊取│  99.02.07 本院卷第54至56頁       │
│  │起訴書│號前  │原│黃珮盈所有、│(3)失車唯讀案件基本資料           │
│  │誤載為│      │編│周慧妍使用之│  中分二警卷第33頁                │
│  │98年12│      │號│車牌號碼CMN-│(4)失車-案件基本資料詳細畫面報表  │
│  │月10日│      │33│020號重機車 │  本院卷第53頁                    │
│  │18時3 │      │）│得逞（已尋獲│(5)臺中市警察局車輛尋獲電腦輸入單 │
│  │分至21│      │  │、發還）    │  本院卷第57頁                    │
│  │時許之│      │  │            │(6)贓物認領保管單                 │
│  │某時）│      │  │            │  本院卷第58頁                    │
├─┼───┼───┼─┼──────┼─────────────────┤
││98年12│臺中市│黃│持自備鑰匙竊│(1)被告之自白                     │
│  │月12日│西區公│姝│取李曉絜所有│(2)被害人黃姝肇之警詢指述         │
│  │17時30│益路  │肇│、黃姝肇使用│  98.12.12 中分二警卷第25至27頁   │
│  │分許至│130號 │（│之車牌號碼  │(3)本院公務電話紀錄表             │
│  │22時30│前    │原│YIQ-570號重 │  本院卷第26頁                    │
│  │分許間│      │編│機車得逞（已│(4)臺中市警察局車輛協尋電腦輸入單 │
│  │之某時│      │號│尋獲、發還）│  本院卷第27頁                    │
│  │      │      │35│            │                                  │
│  │      │      │）│            │                                  │
├─┼───┼───┼─┼──────┼─────────────────┤
││98年12│臺中市│彭│利用彭嵩友將│(1)被告之自白                     │
│  │月16日│南區忠│嵩│機車鑰匙插在│(2)被害人彭嵩友之警詢指述         │
│  │9時至 │明南路│友│置物箱鑰匙孔│  98.12.16 中分一偵警卷第142至143 │
│  │18時間│與該路│（│未取下而竊取│           頁                     │
│  │某時（│730巷 │原│陳美鳳所有、│  98.12.16 中分一偵警卷第146至148 │
│  │起訴書│口    │編│彭嵩友使用之│           頁                     │
│  │誤載為│      │號│車牌號碼LOJ-│  98.12.22 中分一偵警卷第123至124 │
│  │17時許│      │37│767號重機車 │           頁                     │
│  │）    │      │）│得逞（已尋獲│(3)失車唯讀案件基本資料           │
│  │      │      │  │、發還）    │  中分一偵警卷第233、234頁        │
│  │      │      │  │            │(4)被告指認竊盜現場照片           │
│  │      │      │  │            │  98偵29854卷第176頁              │
├─┼───┼───┼─┼──────┼─────────────────┤
││98年12│臺中市│許│持自備鑰匙或│(1)被告之自白                     │
│  │月21日│北屯區│金│利用許金蘭鑰│(2)被害人許金蘭之警詢指述         │
│  │8時50 │崇德路│蘭│匙未取下而竊│  98.12.22 中分一偵警卷第135至136 │
│  │分許  │2段130│（│取許金蘭所有│           頁                     │
│  │      │號前  │原│之車牌號碼  │(3)失車唯讀案件基本資料           │
│  │      │      │編│IND-866號重 │  中分一偵警卷第235、236頁        │
│  │      │      │號│機車得逞（已│(4)被告指認竊盜現場照片           │
│  │      │      │40│尋獲、發還）│  98偵29854卷第177頁              │
│  │      │      │）│            │                                  │
├─┼───┼───┼─┼──────┼─────────────────┤
││98年12│臺中市│王│持自備鑰匙竊│(1)被告之自白                     │
│  │月22日│北區中│黃│取王黃淑芬所│(2)被害人王黃淑芬之警詢指述       │
│  │17時許│華路與│淑│有之車牌號碼│  98.12.22 中分一偵警卷第137至138 │
│  │      │錦平街│芬│SUI-830號輕 │           頁                     │
│  │      │口    │（│機車得逞（已│(3)扣押物品目錄表                 │
│  │      │      │原│尋獲、發還）│  中分一偵警卷第166頁             │
│  │      │      │編│            │(4)失車唯讀案件基本資料           │
│  │      │      │號│            │  中分一偵警卷第237、238頁        │
│  │      │      │42│            │(5)民權派出所警員職務報告         │
│  │      │      │）│            │  中分一偵警卷第154頁             │
│  │      │      │  │            │(6)查獲照片                       │
│  │      │      │  │            │  中分一偵警卷第199頁             │
│  │      │      │  │            │(7)被告指認竊盜現場照片           │
│  │      │      │  │            │  98偵29854卷第177頁              │
├─┼───┼───┼─┼──────┼─────────────────┤
││98年12│臺中市│萬│持自備鑰匙（│(1)被告之自白                     │
│  │月3日 │北區太│千│未據扣案）竊│(2)被害人萬千惠之警詢指述         │
│  │17時許│平街31│惠│取萬千惠所有│  98.12.04 中分四警卷第12、13頁   │
│  │      │巷內  │（│之車牌號碼  │  98.12.08 99核退667卷第9至10頁   │
│  │      │      │追│ICW-305號重 │(3)失車唯讀案件基本資料           │
│  │      │      │加│機車得逞（已│  中分四警卷第14、15頁            │
│  │      │      │起│尋獲、發還）│(4)臺中市警察局第四分局職務報告   │
│  │      │      │訴│            │  99核退667卷第7頁                │
│  │      │      │）│            │(5)車籍查詢基本資料詳細畫面       │
│  │      │      │  │            │  99核退667卷第8頁                │
│  │      │      │  │            │(6)贓物認領保管單                 │
│  │      │      │  │            │  99核退667卷第11頁               │
│  │      │      │  │            │(7)車輛尋獲電腦輸入單             │
│  │      │      │  │            │  99核退667卷第12頁               │
│  │      │      │  │            │(8)刑案現場採證照片               │
│  │      │      │  │            │  99核退667卷第13至15頁           │
├─┼───┼───┼─┼──────┼─────────────────┤
││98年11│臺中市│王│騎乘上開車號│(1)被告之自白                     │
│  │月5日 │西區美│麗│SPI-108號輕 │(2)被害人王麗華之警詢指述         │
│  │10時42│村路與│華│機車，趁王麗│  98.11.05 中分一偵警卷第36至37頁 │
│  │分許  │五權八│（│華不注意之際│(3)監視器翻拍照片                 │
│  │      │街口  │原│，徒手竊取其│  98偵29854卷第70頁               │
│  │      │      │編│所有且置於便│                                  │
│  │      │      │號│利商店前桌上│                                  │
│  │      │      │10│之手提包得逞│                                  │
│  │      │      │）│，內有身分證│                                  │
│  │      │      │  │、駕照、臺新│                                  │
│  │      │      │  │、富邦、花旗│                                  │
│  │      │      │  │信用卡、健保│                                  │
│  │      │      │  │卡、鑰匙、現│                                  │
│  │      │      │  │金4,500元、 │                                  │
│  │      │      │  │臺灣銀行金融│                                  │
│  │      │      │  │卡等財物    │                                  │
├─┼───┼───┼─┼──────┼─────────────────┤
││98年11│臺中市│張│徒手竊取張明│(1)被告之自白                     │
│  │月23日│北屯區│明│村未上鎖之車│(2)被害人張明村之警詢指述         │
│  │9時許 │瀋陽路│村│牌號碼A3-616│  98.12.18 中分一偵警卷第90、91頁 │
│  │      │2段29 │（│7號自小客車 │(3)手機序號照片                   │
│  │      │號    │原│內之手機、零│  中分一偵警卷第189頁             │
│  │      │      │編│錢得逞      │(4)通聯調閱查詢單                 │
│  │      │      │號│            │  中分一偵警卷第190至192頁        │
│  │      │      │23│            │(5)本院公務電話紀錄表             │
│  │      │      │）│            │  本院卷第24頁                    │
└─┴───┴───┴─┴──────┴─────────────────┘
附表二：搶奪部分
┌─┬───┬───┬─┬──────┬─────────────────┐
│編│      │      │被│            │                                  │
│  │ 時間 │ 地點 │害│    方法    │             卷證頁碼             │
│號│      │      │人│            │                                  │
├─┼───┼───┼─┼──────┼─────────────────┤
││98年9 │臺中市│陸│騎乘如附表一│(1)被告之自白                     │
│  │月22日│北區華│珍│編號所示之│(2)被害人陸珍妮之警詢指述         │
│  │18時21│興街69│妮│贓車，趁陸珍│  98.09.22 中分二警卷第17頁       │
│  │分許  │巷口  │（│妮不及防備之│  99.01.28 中分二警卷第14頁       │
│  │      │      │原│際，從後徒手│(3)監視器翻拍照片                 │
│  │      │      │編│搶奪其所有之│  中分二警卷第37、38頁            │
│  │      │      │號│手提包得逞，│                                  │
│  │      │      │2 │內有富邦銀行│                                  │
│  │      │      │）│信用卡、手機│                                  │
│  │      │      │  │2支、現金新 │                                  │
│  │      │      │  │臺幣（下同）│                                  │
│  │      │      │  │500元、書局 │                                  │
│  │      │      │  │禮券、隨身碟│                                  │
│  │      │      │  │、MP3播放器 │                                  │
│  │      │      │  │、識別證等物│                                  │
├─┼───┼───┼─┼──────┼─────────────────┤
││98年10│臺中市│陳│騎乘如附表一│(1)被告之自白                     │
│  │月1日 │北區漢│靜│編號所示之│(2)被害人陳靜華之警詢指述         │
│  │17時35│口路與│華│贓車，趁陳靜│  98.10.01 中分二警卷第18頁       │
│  │分許  │東漢街│（│華不及防備之│(3)監視器翻拍照片                 │
│  │      │口    │原│際，從後徒手│  中分二警卷第35頁                │
│  │      │      │編│搶奪其所有之│(4)職務報告書                     │
│  │      │      │號│手提包得逞，│  98偵29854卷第49頁               │
│  │      │      │4 │內有身分證、│(5)逃逸路線圖                     │
│  │      │      │）│駕照、行照、│  98偵29854卷第59頁               │
│  │      │      │  │玉山銀行信用│                                  │
│  │      │      │  │卡、合庫、中│                                  │
│  │      │      │  │國信託、富邦│                                  │
│  │      │      │  │銀行金融卡、│                                  │
│  │      │      │  │現金1,500元 │                                  │
│  │      │      │  │等物        │                                  │
├─┼───┼───┼─┼──────┼─────────────────┤
││98年10│臺中市│徐│騎乘如附表一│(1)被告之自白                     │
│  │月7日 │西區福│恩│編號所示之│(2)被害人徐恩喬之警詢指述         │
│  │20時42│人街  │喬│贓車，趁徐恩│  98.10.07 中分一偵警卷第16、17頁 │
│  │分許  │118巷 │（│喬不及防備之│(3)監視器翻拍照片                 │
│  │      │口    │原│際，從後徒手│  中分一偵警卷第19頁、98偵29854卷 │
│  │      │      │編│搶奪其所有之│  第68頁                          │
│  │      │      │號│手提包得逞，│(4)現場勘查報告、採證相片         │
│  │      │      │6 │內有身分證、│  中分一偵警卷第20至26頁          │
│  │      │      │）│健保卡、印章│(5)偵查報告                       │
│  │      │      │  │、合作金庫金│  98偵29854卷第26、27頁           │
│  │      │      │  │融卡、手機2 │(6)被告指認搶奪現場照片           │
│  │      │      │  │支、現金    │  中分一偵警卷第169頁             │
│  │      │      │  │9,350元     │                                  │
├─┼───┼───┼─┼──────┼─────────────────┤
││98年11│臺中市│陳│騎乘如附表一│(1)被告之自白                     │
│  │月2日 │西區美│嘉│編號所示之│(2)被害人陳嘉雯之警詢指述         │
│  │19時45│村路1 │雯│贓車，趁陳嘉│  98.11.02 中分一偵警卷第32至33頁 │
│  │分許  │段800 │（│雯不及防備之│  98.12.23 中分一偵警卷第29至31頁 │
│  │      │號前  │原│際，從後飛車│(3)監視器翻拍照片                 │
│  │      │      │編│徒手搶奪其所│  98偵29854卷第69頁               │
│  │      │      │號│有且置於機車│(4)偵查報告                       │
│  │      │      │8 │腳踏板之咖啡│  98偵29854卷第19至21頁           │
│  │      │      │）│色手提包得逞│(5)被告指認搶奪現場照片           │
│  │      │      │  │，內有機車駕│  中分一偵警卷第169頁             │
│  │      │      │  │照、行照、學│                                  │
│  │      │      │  │生證、健保卡│                                  │
│  │      │      │  │、元大銀行金│                                  │
│  │      │      │  │融卡、永豐銀│                                  │
│  │      │      │  │行金融卡、手│                                  │
│  │      │      │  │機1支、現金 │                                  │
│  │      │      │  │300元、身分 │                                  │
│  │      │      │  │證等物      │                                  │
├─┼───┼───┼─┼──────┼─────────────────┤
││98年11│臺中市│顏│騎乘如附表一│(1)被告之自白                     │
│  │月8日 │西區英│春│編號所示之│(2)被害人顏春梅之警詢指述         │
│  │17時40│才路（│梅│贓車，趁顏春│  98.11.08 中分一偵警卷第43至44頁 │
│  │分許  │中正國│（│梅不及防備之│  98.12.23 中分一偵警卷第40至42頁 │
│  │      │小前）│原│際，徒手搶奪│(3)被告指認搶奪現場照片           │
│  │      │      │編│其所有且置於│  中分一偵警卷第170頁             │
│  │      │      │號│機車腳踏板之│(4)監視器翻拍照片                 │
│  │      │      │12│皮包得逞，內│  98偵29854卷第24、71頁           │
│  │      │      │）│有身分證、健│(5)偵查報告                       │
│  │      │      │  │保卡、臺新信│  98偵29854卷第23頁               │
│  │      │      │  │用卡、現金  │                                  │
│  │      │      │  │2,000元等財 │                                  │
│  │      │      │  │物          │                                  │
├─┼───┼───┼─┼──────┼─────────────────┤
││98年11│臺中市│姚│騎乘所竊取之│(1)被告之自白                     │
│  │月11日│西區精│麗│不詳車牌號碼│(2)被害人姚麗暖之警詢指述         │
│  │20時15│誠路68│暖│重機車，趁姚│  98.11.11 中分一偵警卷第50至51頁 │
│  │分許  │號前  │（│麗暖正欲將其│(3)偵查報告                       │
│  │      │      │原│包包置入機車│  98偵29854卷第25頁               │
│  │      │      │編│置物箱而不及│(4)被告指認搶奪現場照片           │
│  │      │      │號│防備之際，徒│  中分一偵警卷第170頁             │
│  │      │      │13│手搶奪其所有│                                  │
│  │      │      │）│之手提包得逞│                                  │
│  │      │      │  │，內有健保卡│                                  │
│  │      │      │  │、駕照、行照│                                  │
│  │      │      │  │、中國信託金│                                  │
│  │      │      │  │融卡、信用卡│                                  │
│  │      │      │  │、手機及現金│                                  │
│  │      │      │  │120元等物   │                                  │
├─┼───┼───┼─┼──────┼─────────────────┤
││98年11│臺中市│張│騎乘如附表一│(1)被告之自白                     │
│  │月13日│西區向│華│編號所示之│(2)告訴人張華真之警詢指訴         │
│  │19時17│上北路│真│贓車，趁張華│  98.11.13 中分一偵警卷第58至59頁 │
│  │分許  │與中興│（│真不及防備之│  98.12.23 中分一偵警卷第55至57頁 │
│  │      │街口  │原│際，從後徒手│(3)監視器翻拍照片                 │
│  │      │      │編│搶奪其所有之│  中分一偵警卷第179至180、186頁、 │
│  │      │      │號│皮包得逞，內│  98偵29854卷第72頁               │
│  │      │      │15│有手機及現金│(4)專案偵查報告                   │
│  │      │      │）│1,500元等物 │  中分一偵警卷第181至182頁        │
│  │      │      │  │            │(5)中華電信資料查詢               │
│  │      │      │  │            │  98偵29854卷第210頁反頁          │
│  │      │      │  │            │(6)被告指認搶奪現場照片           │
│  │      │      │  │            │  中分一偵警卷第169頁             │
│  │      │      │  │            │(7)職務報告                       │
│  │      │      │  │            │  98偵29854卷第229至230頁         │
├─┼───┼───┼─┼──────┼─────────────────┤
││98年11│臺中市│蔡│騎乘如附表一│(1)被告之自白                     │
│  │月16日│西區民│亞│編號所示之│(2)被害人蔡亞頻之警詢指述         │
│  │11時5 │權路  │頻│贓車，趁蔡亞│  98.11.16 中分一偵警卷第71至72頁 │
│  │分許  │233巷 │（│頻不及防備之│  98.12.23 中分一偵警卷第68至70頁 │
│  │      │與民生│原│際，徒手搶奪│(3)監視器翻拍照片                 │
│  │      │北路口│編│其所有而置於│  98偵29854卷第74頁               │
│  │      │      │號│機車腳踏板之│(4)失車唯讀案件基本資料           │
│  │      │      │17│手提包得逞，│  中分一偵警卷第223、224頁        │
│  │      │      │）│內有身分證、│                                  │
│  │      │      │  │健保卡、駕照│                                  │
│  │      │      │  │、中國信託、│                                  │
│  │      │      │  │玉山、聯邦、│                                  │
│  │      │      │  │富邦、臺新、│                                  │
│  │      │      │  │新光、花旗信│                                  │
│  │      │      │  │用卡、彰化、│                                  │
│  │      │      │  │華南銀行金融│                                  │
│  │      │      │  │卡、手機、現│                                  │
│  │      │      │  │金1400元等物│                                  │
├─┼───┼───┼─┼──────┼─────────────────┤
││98年11│臺中市│吳│騎乘如附表一│(1)被告之自白                     │
│  │月18日│北區五│簡│編號所示之│(2)被害人吳簡芳婉之警詢指述       │
│  │16時42│常街36│芳│贓車，趁吳簡│  98.11.18 中分二警卷第20頁       │
│  │分許  │號前  │婉│芳婉不及防備│  99.01.25 中分二警卷第15頁       │
│  │      │      │（│之際，從後徒│(3)監視器翻拍照片                 │
│  │      │      │原│手搶奪其所有│  中分二警卷第36頁                │
│  │      │      │編│之手提包得逞│                                  │
│  │      │      │號│，內有身分證│                                  │
│  │      │      │19│、健保卡、合│                                  │
│  │      │      │）│庫金融卡及現│                                  │
│  │      │      │  │金3,000元等 │                                  │
│  │      │      │  │物          │                                  │
│  │      │      │  │            │                                  │
├─┼───┼───┼─┼──────┼─────────────────┤
││98年11│臺中市│楊│騎乘如附表一│(1)被告之自白                     │
│  │月18日│西區向│森│編號所示之│(2)被害人楊森糸之警詢指述         │
│  │21時40│上北路│糸│贓車，趁楊森│  98.11.18 中分一偵警卷第82至84頁 │
│  │分許  │與公益│（│糸不及防備之│  98.12.23 中分一偵警卷第77至79頁 │
│  │      │路155 │原│際，徒手搶奪│(3)監視器翻拍照片                 │
│  │      │巷口附│編│其所有而置於│  98偵29854卷第75頁               │
│  │      │近    │號│機車腳踏板之│                                  │
│  │      │      │21│手提包得逞，│                                  │
│  │      │      │）│內有身分證、│                                  │
│  │      │      │  │健保卡、渣打│                                  │
│  │      │      │  │、臺新銀行信│                                  │
│  │      │      │  │用卡、相機、│                                  │
│  │      │      │  │手機及現金3,│                                  │
│  │      │      │  │000元、悠遊 │                                  │
│  │      │      │  │卡、I-CASH、│                                  │
│  │      │      │  │學生證等物  │                                  │
├─┼───┼───┼─┼──────┼─────────────────┤
││98年11│臺中市│李│騎乘所竊取之│(1)被告之自白                     │
│  │月21日│西區精│珮│不詳車牌號碼│(2)被害人李珮如之警詢指述         │
│  │19時55│誠六街│如│號重機車，趁│  98.11.21 中分一偵警卷第52至53頁 │
│  │分許  │9號前 │（│李珮如不及防│  98.12.23 中分一偵警卷第87至88頁 │
│  │      │      │原│備之際，從後│(3)監視器翻拍照片                 │
│  │      │      │編│徒手搶奪其所│  中分一偵警卷第177頁、98偵29854卷│
│  │      │      │號│有之黑色皮包│  第76頁                          │
│  │      │      │22│得逞，內有玉│(4)專案偵查報告                   │
│  │      │      │）│山、中國信託│  中分一偵警卷第176頁             │
│  │      │      │  │銀行信用卡、│(5)被告指認搶奪現場照片           │
│  │      │      │  │駕照、行照、│  中分一偵警卷第171頁             │
│  │      │      │  │郵局提款卡、│(6)逃逸路線圖                     │
│  │      │      │  │手機及現金  │  中分一偵警卷第178頁             │
│  │      │      │  │1,100元等物 │(7)專案調閱監視錄影器一覽表       │
│  │      │      │  │            │  98偵29854卷第40頁反頁           │
├─┼───┼───┼─┼──────┼─────────────────┤
││98年11│臺中市│張│騎乘如附表一│(1)被告之自白                     │
│  │月23日│西區公│茜│編號所示之│(2)被害人張茜茹之警詢指述         │
│  │20時15│正路  │茹│贓車，趁張茜│  98.12.22 中分一偵警卷第92至93頁 │
│  │分許  │142號 │（│茹不及防備之│(3)監視器翻拍照片                 │
│  │      │前    │原│際，徒手搶奪│  中分一偵警卷第193至195頁、98偵  │
│  │      │      │編│其所有且置於│  29854卷第77頁                   │
│  │      │      │號│機車腳踏板之│(4)偵查報告                       │
│  │      │      │25│公事包得逞，│  98偵29854卷第35頁               │
│  │      │      │）│內有筆記型電│                                  │
│  │      │      │  │腦、相機、手│                                  │
│  │      │      │  │機、皮包、身│                                  │
│  │      │      │  │分證、駕照、│                                  │
│  │      │      │  │行照、合庫、│                                  │
│  │      │      │  │玉山、臺新、│                                  │
│  │      │      │  │中國信託金融│                                  │
│  │      │      │  │卡及現金5,50│                                  │
│  │      │      │  │0元等物     │                                  │
├─┼───┼───┼─┼──────┼─────────────────┤
││98年11│臺中市│洪│騎乘所竊取之│(1)被告之自白                     │
│  │月25日│西屯區│雪│山葉廠牌不詳│(2)被害人洪雪庭之警詢指述         │
│  │20時5 │大墩路│庭│車牌號碼重機│  98.11.25 中分一偵警卷第99至100頁│
│  │分許  │與大容│（│車，趁洪雪庭│(3)監視器翻拍照片                 │
│  │      │東街附│原│不及防備之際│  98偵29854卷第78、115頁          │
│  │      │近路口│編│，徒手搶奪其│(4)偵查報告                       │
│  │      │      │號│所有且置於機│  98偵29854卷第41頁               │
│  │      │      │26│車腳踏板之手│(5)被告指認搶奪現場照片           │
│  │      │      │）│提包得逞，內│  中分一偵警卷第172頁             │
│  │      │      │  │有健保卡、駕│(6)犯案行進動向圖                 │
│  │      │      │  │照、郵局提款│  98偵29854卷第89頁               │
│  │      │      │  │卡、手機及現│                                  │
│  │      │      │  │金900元等物 │                                  │
├─┼───┼───┼─┼──────┼─────────────────┤
││98年11│臺中市│陳│騎乘如附表一│(1)被告之自白                     │
│  │月26日│西區五│佩│編號所示之│(2)被害人陳佩伶之警詢指述         │
│  │20時3 │權路  │伶│贓車，趁陳佩│  98.12.22 中分一偵警卷第102至103 │
│  │分許  │1-128 │（│伶不及防備之│           頁                     │
│  │      │號前  │原│際，徒手搶奪│(3)監視器翻拍照片                 │
│  │      │      │編│其所有且置於│  98偵29854卷第43、79頁           │
│  │      │      │號│機車腳踏板之│(4)被告指認搶奪現場照片           │
│  │      │      │28│手提包得逞，│  中分一偵警卷第172頁             │
│  │      │      │）│內有日盛銀行│(5)被害人陳佩伶指認照片           │
│  │      │      │  │金融卡、花旗│  中分一偵警卷第199頁             │
│  │      │      │  │銀行信用卡、│(6)本院公務電話紀錄表             │
│  │      │      │  │手機等物    │  本院卷第25頁                    │
├─┼───┼───┼─┼──────┼─────────────────┤
││98年11│臺中市│陳│騎乘所竊取之│(1)被告之自白                     │
│  │月29日│西屯區│冠│不詳車牌號碼│(2)被害人陳冠汝之警詢指述         │
│  │10時許│文心路│汝│重機車，趁陳│  98.11.29 中分一偵警卷第108至110 │
│  │      │與華美│（│冠汝不及防備│           頁                     │
│  │      │西街口│原│之際，徒手搶│(3)監視器翻拍照片                 │
│  │      │      │編│奪其所有且置│  98偵29854卷第80、91至96頁       │
│  │      │      │號│於機車腳踏板│(4)偵查報告                       │
│  │      │      │29│之手提包得逞│  98偵29854卷第85、86頁           │
│  │      │      │）│，內有身分證│(5)逃逸路線圖                     │
│  │      │      │  │、健保卡、駕│  98偵29854卷第88、90頁           │
│  │      │      │  │照、相機、手│                                  │
│  │      │      │  │機及現金    │                                  │
│  │      │      │  │2,000 元等物│                                  │
├─┼───┼───┼─┼──────┼─────────────────┤
││98年12│臺中市│梁│騎乘所竊取之│(1)被告之自白                     │
│  │月8日 │南屯區│鼎│不詳車牌號碼│(2)被害人梁鼎瑛之警詢指述         │
│  │18時40│大業路│瑛│重機車，趁梁│  98.12.08 中分一偵警卷第115至116 │
│  │分許  │與惠文│（│鼎瑛不及防備│           頁                     │
│  │      │二街口│原│之際，從後徒│(3)被告指認搶奪現場照片           │
│  │      │      │編│手搶奪其所有│  中分一偵警卷第173頁             │
│  │      │      │號│之手提包得逞│                                  │
│  │      │      │30│，內有駕照、│                                  │
│  │      │      │）│臺新、匯豐信│                                  │
│  │      │      │  │用卡、手機及│                                  │
│  │      │      │  │現金1,000元 │                                  │
│  │      │      │  │、眼鏡、LV小│                                  │
│  │      │      │  │皮包等物    │                                  │
├─┼───┼───┼─┼──────┼─────────────────┤
││98年12│臺中市│陳│騎乘如附表一│(1)被告之自白                     │
│  │月9日 │西區華│韻│編號所示之│(2)告訴人陳韻棻之警詢指述         │
│  │20時10│美街69│棻│贓車，趁陳韻│  98.12.09 中分一偵警卷第121至122 │
│  │分許  │號前  │（│棻不及防備之│           頁                     │
│  │      │      │原│際，徒手搶奪│  98.12.22 中分一偵警卷第118至120 │
│  │      │      │編│其所有且置於│           頁                     │
│  │      │      │號│機車腳踏板之│(3)監視器翻拍照片                 │
│  │      │      │32│手提包得逞，│  98偵29854卷第42、45、81頁       │
│  │      │      │）│內有身分證、│(4)偵查報告                       │
│  │      │      │  │健保卡、駕照│  98偵29854卷第44頁               │
│  │      │      │  │、中國信託、│(5)被告指認搶奪現場照片           │
│  │      │      │  │匯豐、玉山、│  中分一偵警卷第174頁             │
│  │      │      │  │大眾信用卡、│                                  │
│  │      │      │  │中國信託、新│                                  │
│  │      │      │  │光金融卡、手│                                  │
│  │      │      │  │機、相機及現│                                  │
│  │      │      │  │金1,000元等 │                                  │
│  │      │      │  │物          │                                  │
├─┼───┼───┼─┼──────┼─────────────────┤
││98年12│臺中市│葉│騎乘如附表一│(1)被告之自白                     │
│  │月10日│北區健│芳│編號所示之│(2)被害人葉芳馨之警詢指述         │
│  │20時55│行路  │馨│贓車，趁葉芳│  98.12.18 中分二警卷第23至24頁   │
│  │分許  │609巷 │（│馨不及防備之│  99.01.25 中分二警卷第16頁       │
│  │      │口    │原│際，徒手搶奪│(3)監視器翻拍照片                 │
│  │      │      │編│其所有且置於│  中分二警卷第40頁                │
│  │      │      │號│機車腳踏板之│(4)被告指認搶奪現場照片           │
│  │      │      │34│手提包得逞，│  中分二警卷第39頁                │
│  │      │      │）│內有身分證、│                                  │
│  │      │      │  │健保卡、富邦│                                  │
│  │      │      │  │銀行信用卡、│                                  │
│  │      │      │  │郵局、臺灣銀│                                  │
│  │      │      │  │行金融卡、相│                                  │
│  │      │      │  │機及現金5,00│                                  │
│  │      │      │  │0元（原誤載 │                                  │
│  │      │      │  │為1萬3千元）│                                  │
│  │      │      │  │等物        │                                  │
├─┼───┼───┼─┼──────┼─────────────────┤
││98年12│臺中市│姚│騎乘如附表一│(1)被告之自白                     │
│  │月12日│北區英│信│編號所示之│(2)被害人姚信宇之警詢指述         │
│  │21時許│才路  │宇│贓車，趁姚信│  98.12.13 98偵29854卷第136、137頁│
│  │      │193號 │（│宇不及防備之│(3)監視器翻拍照片                 │
│  │      │前    │原│際，徒手搶奪│  中分二警卷第41、42頁、98偵29854 │
│  │      │      │編│其所有且置於│  卷第138頁                       │
│  │      │      │號│機車腳踏板之│                                  │
│  │      │      │36│手提包得逞，│                                  │
│  │      │      │）│內有居留證、│                                  │
│  │      │      │  │健保卡、匯豐│                                  │
│  │      │      │  │銀行信用卡、│                                  │
│  │      │      │  │郵局提款卡、│                                  │
│  │      │      │  │相機及現金  │                                  │
│  │      │      │  │3,000元、港 │                                  │
│  │      │      │  │幣2000元等物│                                  │
├─┼───┼───┼─┼──────┼─────────────────┤
││98年12│臺中市│賴│騎乘如附表一│(1)被告之自白                     │
│  │月16日│北屯區│韻│編號所示之│(2)被害人賴韻如之警詢指述         │
│  │20時10│興安街│如│贓車，趁賴韻│  98.12.16 中分一偵警卷第126至127 │
│  │分許  │與旅順│（│如不及防備之│           頁                     │
│  │      │街口  │原│際，徒手搶奪│(3)監視器翻拍照片                 │
│  │      │      │編│其所有且置於│  中分一偵警卷第202頁、98偵29854卷│
│  │      │      │號│機車腳踏板之│  第83頁                          │
│  │      │      │39│手提包得逞，│                                  │
│  │      │      │）│內有身分證、│                                  │
│  │      │      │  │駕照、行照、│                                  │
│  │      │      │  │手機及現金  │                                  │
│  │      │      │  │1,500元等物 │                                  │
├─┼───┼───┼─┼──────┼─────────────────┤
││98年12│臺中市│林│騎乘如附表一│(1)被告之自白                     │
│  │月21日│西區英│翔│編號所示之│(2)被害人林翔鈴之警詢指述         │
│  │13時35│才路  │鈴│贓車，趁林翔│  98.12.21 中分一偵警卷第128至130 │
│  │分許  │600號 │（│鈴不及防備之│           頁                     │
│  │      │文化中│原│際，徒手搶奪│  98.12.22 中分一偵警卷第131至133 │
│  │      │心大門│編│其所有且置於│           頁                     │
│  │      │前    │號│機車腳踏板之│(3)監視器翻拍照片                 │
│  │      │      │41│手提包得逞，│  中分一偵警卷第203至205頁、98偵  │
│  │      │      │）│內有身分證、│  29854卷第84頁                   │
│  │      │      │  │健保卡、駕照│                                  │
│  │      │      │  │、行照、中國│                                  │
│  │      │      │  │信託、花旗銀│                                  │
│  │      │      │  │行信用卡、第│                                  │
│  │      │      │  │一、華南、合│                                  │
│  │      │      │  │庫金融卡、手│                                  │
│  │      │      │  │機及現金1,50│                                  │
│  │      │      │  │0元、隨身碟 │                                  │
│  │      │      │  │等物        │                                  │
├─┼───┼───┼─┼──────┼─────────────────┤
││98年12│臺中市│林│騎乘如附表一│(1)被告之自白                     │
│  │月3日 │西屯區│依│編號所示之│(2)被害人林依貞之警詢指述         │
│  │21時30│河南路│貞│贓車，趁林依│  98.12.03 中分四警卷第10至11頁   │
│  │分許  │與福上│（│貞不及防備之│  99.04.13 中分四警卷第7至9頁     │
│  │      │巷口  │追│際，徒手搶奪│(3)被告指認搶奪現場照片           │
│  │      │      │加│其所有且置於│  中分四警卷第18頁                │
│  │      │      │起│機車腳踏板之│(4)臺中市警察局第四分局職務報告   │
│  │      │      │訴│手提包得逞，│  99核退667卷第7頁、99偵10402卷第 │
│  │      │      │）│內有皮夾、手│  16、17頁                        │
│  │      │      │  │機、台新、國│                                  │
│  │      │      │  │泰世華銀行、│                                  │
│  │      │      │  │郵局之金融卡│                                  │
│  │      │      │  │、身分證、健│                                  │
│  │      │      │  │保卡、駕照、│                                  │
│  │      │      │  │現金1,800元 │                                  │
│  │      │      │  │等物        │                                  │
├─┼───┼───┼─┼──────┼─────────────────┤
││98年12│臺中市│張│騎乘如附表一│(1)被告之自白                     │
│  │月16日│西區五│淑│編號所示之│(2)被害人張淑貞之警詢指述         │
│  │18時4 │權五街│貞│贓車，趁張淑│  98.12.16 中分一偵警卷第139至140 │
│  │分許  │與五權│（│貞不及防備之│           頁                     │
│  │      │西六街│原│際，徒手搶奪│  98.12.22 中分一偵警卷第144至145 │
│  │      │口    │編│其所有且置於│           頁                     │
│  │      │      │號│機車腳踏板之│(3)監視器翻拍照片                 │
│  │      │      │38│手提包，惟因│  中分一偵警卷第214至215頁、98偵  │
│  │      │      │）│張淑貞見狀立│  29854卷第82頁                   │
│  │      │      │  │即將林正義騎│(4)偵查報告                       │
│  │      │      │  │乘之機車踹倒│  98聲拘581卷第3頁                │
│  │      │      │  │，而未得逞  │(5)扣押物品目錄表                 │
│  │      │      │  │            │  中分一偵警卷第160頁             │
│  │      │      │  │            │(6)現場採證照片及蒐證照片         │
│  │      │      │  │            │  中分一偵警卷第206至214頁        │
│  │      │      │  │            │(7)被告指認搶奪現場照片           │
│  │      │      │  │            │  中分一偵警卷第174頁             │
│  │      │      │  │            │(8)車籍查詢-基本資料詳細畫面      │
│  │      │      │  │            │  98聲拘581卷第12頁               │
│  │      │      │  │            │(9)現場勘察報告                   │
│  │      │      │  │            │  98聲拘581卷第15頁反頁           │
└─┴───┴───┴─┴──────┴─────────────────┘
附表三：
┌──────┬─────────┬───────────┐
│犯 罪 事 實 │ 所犯法條 （刑法）│     宣   告   刑     │
├──────┼─────────┼───────────┤
│附表一編號│第320條第1項      │竊盜，處有期徒刑月。│
│            │                  │扣案之鑰匙壹支沒收。  │
├──────┼─────────┼───────────┤
│附表一編號│第320條第1項      │竊盜，處有期徒刑月。│
│            │                  │扣案之鑰匙壹支沒收。  │
├──────┼─────────┼───────────┤
│附表一編號│第320條第1項      │竊盜，處有期徒刑月。│
├──────┼─────────┼───────────┤
│附表一編號│第320條第1項      │竊盜，處有期徒刑貳月。│
├──────┼─────────┼───────────┤
│附表一編號│第320條第1項      │竊盜，處有期徒刑貳月。│
├──────┼─────────┼───────────┤
│附表一編號│第320條第1項      │竊盜，處有期徒刑貳月。│
├──────┼─────────┼───────────┤
│附表一編號│第320條第1項      │竊盜，處有期徒刑月。│
├──────┼─────────┼───────────┤
│附表一編號│第320條第1項      │竊盜，處有期徒刑貳月。│
├──────┼─────────┼───────────┤
│附表一編號│第320條第1項      │竊盜，處有期徒刑月。│
│            │                  │扣案之鑰匙壹支沒收。  │
├──────┼─────────┼───────────┤
│附表一編號│第320條第1項      │竊盜，處有期徒刑貳月。│
├──────┼─────────┼───────────┤
│附表一編號│第320條第1項      │竊盜，處有期徒刑貳月。│
├──────┼─────────┼───────────┤
│附表一編號│第320條第1項      │竊盜，處有期徒刑貳月。│
├──────┼─────────┼───────────┤
│附表一編號│第320條第1項      │竊盜，處有期徒刑貳月。│
├──────┼─────────┼───────────┤
│附表一編號│第320條第1項      │竊盜，處有期徒刑月。│
├──────┼─────────┼───────────┤
│附表一編號│第320條第1項      │竊盜，處有期徒刑月。│
│            │                  │扣案之鑰匙壹支沒收。  │
├──────┼─────────┼───────────┤
│附表一編號│第320條第1項      │竊盜，處有期徒刑月。│
├──────┼─────────┼───────────┤
│附表一編號│第320條第1項      │竊盜，處有期徒刑貳月。│
├──────┼─────────┼───────────┤
│附表一編號│第320條第1項      │竊盜，處有期徒刑月。│
│            │                  │扣案之鑰匙壹支沒收。  │
├──────┼─────────┼───────────┤
│附表一編號│第320條第1項      │竊盜，處有期徒刑貳月。│
├──────┼─────────┼───────────┤
│附表一編號│第320條第1項      │竊盜，處有期徒刑貳月。│
├──────┼─────────┼───────────┤
│附表一編號│第320條第1項      │竊盜，處有期徒刑月。│
└──────┴─────────┴───────────┘
附表四：
┌──────┬─────────┬───────────────┐
│犯 罪 事 實 │所犯法條 （刑法） │        宣   告   刑          │
├──────┼─────────┼───────────────┤
│附表二編號│第325條第1項      │意圖為自己不法之所有，而搶奪他│
│            │                  │人之動產，處有期徒刑捌月。    │
├──────┼─────────┼───────────────┤
│附表二編號│第325條第1項      │意圖為自己不法之所有，而搶奪他│
│            │                  │人之動產，處有期徒刑玖月。    │
├──────┼─────────┼───────────────┤
│附表二編號│第325條第1項      │意圖為自己不法之所有，而搶奪他│
│            │                  │人之動產，處有期徒刑拾月。    │
├──────┼─────────┼───────────────┤
│附表二編號│第325條第1項      │意圖為自己不法之所有，而搶奪他│
│            │                  │人之動產，處有期徒刑陸月。    │
├──────┼─────────┼───────────────┤
│附表二編號│第325條第1項      │意圖為自己不法之所有，而搶奪他│
│            │                  │人之動產，處有期徒刑柒月。    │
├──────┼─────────┼───────────────┤
│附表二編號│第325條第1項      │意圖為自己不法之所有，而搶奪他│
│            │                  │人之動產，處有期徒刑陸月。    │
├──────┼─────────┼───────────────┤
│附表二編號│第325條第1項      │意圖為自己不法之所有，而搶奪他│
│            │                  │人之動產，處有期徒刑玖月。    │
├──────┼─────────┼───────────────┤
│附表二編號│第325條第1項      │意圖為自己不法之所有，而搶奪他│
│            │                  │人之動產，處有期徒刑柒月。    │
├──────┼─────────┼───────────────┤
│附表二編號│第325條第1項      │意圖為自己不法之所有，而搶奪他│
│            │                  │人之動產，處有期徒刑玖月。    │
├──────┼─────────┼───────────────┤
│附表二編號│第325條第1項      │意圖為自己不法之所有，而搶奪他│
│            │                  │人之動產，處有期徒刑柒月。    │
├──────┼─────────┼───────────────┤
│附表二編號│第325條第1項      │意圖為自己不法之所有，而搶奪他│
│            │                  │人之動產，處有期徒刑柒月。    │
├──────┼─────────┼───────────────┤
│附表二編號│第325條第1項      │意圖為自己不法之所有，而搶奪他│
│            │                  │人之動產，處有期徒刑柒月。    │
├──────┼─────────┼───────────────┤
│附表二編號│第325條第1項      │意圖為自己不法之所有，而搶奪他│
│            │                  │人之動產，處有期徒刑陸月。    │
├──────┼─────────┼───────────────┤
│附表二編號│第325條第1項      │意圖為自己不法之所有，而搶奪他│
│            │                  │人之動產，處有期徒刑陸月。    │
├──────┼─────────┼───────────────┤
│附表二編號│第325條第1項      │意圖為自己不法之所有，而搶奪他│
│            │                  │人之動產，處有期徒刑柒月。    │
├──────┼─────────┼───────────────┤
│附表二編號│第325條第1項      │意圖為自己不法之所有，而搶奪他│
│            │                  │人之動產，處有期徒刑柒月。    │
├──────┼─────────┼───────────────┤
│附表二編號│第325條第1項      │意圖為自己不法之所有，而搶奪他│
│            │                  │人之動產，處有期徒刑柒月。    │
├──────┼─────────┼───────────────┤
│附表二編號│第325條第1項      │意圖為自己不法之所有，而搶奪他│
│            │                  │人之動產，處有期徒刑玖月。    │
├──────┼─────────┼───────────────┤
│附表二編號│第325條第1項      │意圖為自己不法之所有，而搶奪他│
│            │                  │人之動產，處有期徒刑玖月。    │
├──────┼─────────┼───────────────┤
│附表二編號│第325條第1項      │意圖為自己不法之所有，而搶奪他│
│            │                  │人之動產，處有期徒刑柒月。    │
├──────┼─────────┼───────────────┤
│附表二編號│第325條第1項      │意圖為自己不法之所有，而搶奪他│
│            │                  │人之動產，處有期徒刑柒月。    │
├──────┼─────────┼───────────────┤
│附表二編號│第325條第1項      │意圖為自己不法之所有，而搶奪他│
│            │                  │人之動產，處有期徒刑柒月。    │
├──────┼─────────┼───────────────┤
│附表二編號│第325條第3項、第1 │意圖為自己不法之所有，而搶奪他│
│            │項                │人之動產，未遂，處有期徒刑伍月│
│            │                  │。                            │
└──────┴─────────┴───────────────┘
附錄本案論罪法條：
刑法第320 條第1項
意圖為自己或第三人不法之所有，而竊取他人之動產者，為竊盜
罪，處5 年以下有期徒刑、拘役或500 元以下罰金。
刑法第325條第1項、第3項
意圖為自己或第三人不法之所有，而搶奪他人之動產者，處6 月
以上5年以下有期徒刑。
第一項之未遂犯罰之。